【裁判字號】    98,易,1718
【裁判日期】    980615
【裁判案由】    竊盜
【裁判全文】
臺灣臺中地方法院刑事判決              98年度易字第1718號
公  訴  人  臺灣臺中地方法院檢察署檢察官
被      告  甲○○
上列被告因竊盜案件，經檢察官提起公訴（98年度偵字第7908號）
，本院判決如下：
    主    文
甲○○竊盜，累犯，處有期徒刑肆月，如易科罰金，以新臺幣壹
仟元折算壹日。
    犯罪事實
一、甲○○有搶奪、竊盜、毒品等前科，其中於95、96年間因施
    用毒品、竊盜案件，經本院判處有期徒刑8月、5月，減為有
    期徒刑4月、2月15日，應執行有期徒刑4月確定，於96年10
    月6日執行完畢（本件已構成累犯），詎其猶不知悔改，竟
    意圖為自己不法之所有，於97年12月29日19時5分許起至翌
    日（30日）18時許間之某時，在臺中市南區○○○○路208
    號旁，趁無人在場之際，以不詳方式撬開乙○○所使用之車
    號OX-6870號自小客貨車之左後車窗，入內竊取衛星導航1組
    、MP3隨身碟2個、器材工具2組、星鎚1支等物得手。嗣於97
    年12月30日18時許，乙○○前去開車發現上情，乃報警處理
    ，經警採驗車上指紋鑑驗結果，與甲○○之左小指指紋相符
    而查獲上情。
二、案經乙○○訴由臺中市警察局第三分局報請臺灣臺中地方法
    院檢察署檢察官偵查起訴。
    理    由
一、訊據被告甲○○矢口否認有竊盜犯行，辯稱：我沒有進入車
    裡偷東西。我是月底的時候去做了2天，實際日期忘記了。
    我是中午的時候，在車子旁邊睡覺，可能是睡醒的時候，我
    躺在地上要起來，我應該是拿著衣服，要穿鞋，拿衣服的手
    去碰到那個車子云云。惟查：
（一）被告上揭竊盜犯行，業據告訴人乙○○於警詢指訴失竊時
      間及物品等情在卷，並有失竊現場照片在卷可佐，復據被
      告對曾於97年12月底某2日在上揭停車地點出現等情亦不
      否認，參以告訴人乙○○自承該車停放於上揭失竊地點之
      時間係97年12月29日19時5分許至同年月30日18時許觀之
      ，被告應係上開時間某時，曾至上揭停車地點處，亦堪認
      定。再查，由警方自車號OX-6870號自小客貨車之左側第
      二個車門手把旁採集之指紋，經送往內政部警政署刑事警
      察局鑑驗結果，與被告之左小指指紋相符，此有刑事案件
      證物採驗紀錄表、該局98年1月15日刑紋字第0980006281
      號鑑驗書在卷可佐，且由現場採證相片之相片編號7、8之
      相片觀之，該採得被告指紋之位置，係在左側第二個車門
      手把旁凹槽處等情，亦有現場採證相片於警卷可佐，足認
      被告確有於該車停放於上揭地點之某時，以手觸摸該自小
      客貨車左側第二個車門手把旁等情，亦堪認定，且該處係
      車門把手旁之凹槽處，衡情一般人如係無意碰觸車身或藉
      扶車身以保持自身平衡，自會選擇車身平滑處，不致以手
      碰觸該把手旁之凹槽處，是倘被告非基於行竊意圖而以手
      碰觸車門手把及把手旁之凹槽處，豈可能留上揭小指指印
      於車門手把旁之凹槽處，本件應係被告基於意圖為自己不
      法所有之竊盜犯行，而徒手行竊上揭物品，均堪認定。
（二）被告雖辯稱：我是做臨時工的。我是中午的時候，在車子
      旁邊睡覺，可能是睡醒的時候，我躺在地上要起來，我應
      該是拿著衣服，要穿鞋，拿衣服的手去碰到那個車子云云
      ，惟查，被告未能提出其在停車處所附近工作之僱用人之
      姓名地址以供本院傳訊，所辯已有可疑，已難採信；再經
      調閱被告所有之0000000000號行動電話通聯，被告於97年
      12月30日13時47分發話給867，基地台位置在臺中縣烏日
      鄉○○路611號14樓頂，有台灣大哥大資料查詢1份在卷可
      稽，亦經被告於偵查及本院均確認為係其親自撥打確認預
      付卡餘額無誤（偵卷第12頁、本院卷第16頁），並於本院
      供稱：應該是在我家或我家附近打的等語（本院卷第16頁
      ），又供稱：我工作完之後，大約下午5點多的時候離開
      做工的地方云云（本院卷第14頁），是依其所稱午睡時間
      、地點、工作時間及上開通訊時所在位置，倘其確於中午
      在車旁睡覺，午後並工作至下午17時，何以當日13時47分
      許之午後時間，被告竟在自家或家中附近親自撥打電話？
      足認被告指紋應非在該處睡午覺醒來後所留下，被告所辯
      ，顯非可採；被告於本院一度先辯稱：我記得我是28、29
      日去做工，我正常都是工作到下午5點，29日那天我是工
      作完之後，大約下午5點多的時候離開做工的地方云云（
      本院卷第14頁），經本院提示與通聯紀錄顯示之基地台位
      置不符，被告隨即改稱：我不確定我是28、29去工作，還
      是29、30去工作的。12月30日早上有做，下午就跑走了，
      我們看老闆不在，所以就跑掉了。我們一大早去的時候，
      就有告訴老闆說，我們欠錢，要先拿薪水云云（本院卷第
      17、18頁），惟查，被告既受僱為臨時工，衡情均係下工
      後始領薪資，豈可能任令被告先領薪資，致睡午覺後見老
      闆不在即任意離去？是被告所辯，顯係臨訟卸責之詞，均
      非可採。事證明確，被告上揭竊盜犯行堪予認定。
二、核被告甲○○所為，係犯刑法第320條第1項之普通竊盜罪。
    被告甲○○有搶奪、竊盜、毒品等前科，其中於95、96年間
    因施用毒品、竊盜案件，經本院判處有期徒刑8月、5月，減
    為有期徒刑4月、2月15日，應執行有期徒刑4月確定，於96
    年10月6日執行完畢等情，有臺灣臺中地方法院檢察署刑案
    資料查註紀錄表在卷可佐，其於5年以內故意再犯本件有期
    徒刑以上之罪，為累犯，應依刑法第47條第1項規定加重其
    刑。爰審酌被告有多次竊盜前科，素行不良，本次猶再犯竊
    盜犯行，其行竊方法係徒手為之，又行竊物品之價值，暨其
    犯後態度等一切情狀，量處如主文所示之刑，並諭知易科罰
    金之折算標準。
據上論斷，依刑事訴訟法第299條第1項前段，刑法第320條第1項
、第47條第1項、第41條第1項前段，刑法施行法第1條之1，判決
如主文。
中    華    民    國    98    年    6     月    15    日
                  刑事第八庭    法  官  黃家慧
以上正本證明與原本無異。
如不服本判決應於收受判決後10日內向本院提出上訴書狀，並應
敘述具體理由；其未敘述上訴理由者，應於上訴期間屆滿後20日
內向本院補提理由書（均須按他造當事人之人數附繕本）「切勿
逕送上級法院」。
                                書記官  陳靖騰
中    華    民    國    98    年    6     月    15    日
所犯法條：
刑法第320條第1項
意圖為自己或第三人不法之所有，而竊取他人之動產者，為竊盜
罪，處5年以下有期徒刑、拘役或5百元以下罰金。


司法院資訊處製作；財團法人民間司法改革基金會備份。
